# 请教陈老师完工百分比法确认收入问题

提问人：别了温哥华 时间：2019-03-11 21:34:46
陈老师，请问一下， 1 、企业是施工企业，按完工百分比法确认收入，其中一个项目 2018 年末 100% 完工并验收，按合同价合理预计并确认收入 800万，但 2019 年 3 月拿到工程决算报告显示，决算价为 700 万，审核减少100 万，那么我们现场审计时是否应按资产负债表日后调整事项将 2018 年收入调减 100 万呢？（该金额对利润的影响超过重要性水平，企业 2018 年末时是按最可能收到的钱合理预计，当时也无法预料到决算后会调减多少，按理是不是可以不作为日后事项调整？但我们又觉得这么大金额且调整依据很充分，不然就要调减 2019 年收入 100 万，感觉很奇怪，函证的话客户也只认 700 万，所以很是纠结，审计报告日在 2019 年 4 月 28 日） 2 、请问下陈老师，服装企业计算存货减值准备，在计算可变现净值时，要扣除合理的销售费用，那么请问下服装店铺的租金与销售人员的工资都应算作是销售费用，在计算可变现净值时都应考虑扣除吧？很抱歉又打扰陈老师，请陈老师方便时帮我看一下，万分感激！

回答人：chenyiwei
1 、理论上应考虑导致审价调减的因素在 2018 年末是否存在，据此判断属于资产负债表日后的调整事项还是非调整事项。但实务中对此类调减，多数基于谨慎原则调整报告年度收入。
2 、销售费用既包括变动性质的销售费用（如提成租金和销售人员的提成佣金），也包括固定性质的费用（基本工资、固定租金）按合理基础分配的金额。

提问人：别了温哥华 时间：2019-03-12 23:46:40
明白！谢谢陈老师！陈老师，还有个问题请教一下，上市公司关联交易中有一条，“在过去 12 个月内存在上述情形之一的” 也要算做关联交易，要追溯 12 个月，那是否可以这样理解，假如 A公司的实际控制人于 2017 年6 月辞去了关联公司 B 的董事职务（辞职后实质上再无关联关系），那么2017 年审计报告应将 A公司与 B公司 2017 年全年发生的交易都做为关联交易进行披露对吗？ 2 、那么到了 2018 年年报时，A 与 B 于 2018 年发生的交易就不应再作为关联交易进行披露了对吗？请问陈老师我的理解对吗？

回答人：chenyiwei
1 、是； 2 、视同保持关联方关系到 2018 年 6 月，所以 2018 年 1 ～ 6 月期间与该企业 B 之间的交易仍属于关联方交易。

提问人：别了温哥华 时间：2019-03-15 01:58:37
万分感谢陈老师不厌其烦回复我，非常抱歉再打扰您一会，我再补充问一下，假如甲于 2017 年 6 月辞去了 B 公司的董事职务，但到了 2017 年 11月才控制 A公司，A与 B 在 2017 年、 2018 年都有交易发生，那么我可以理解： 1 、 2017 年关联交易额为 2017 年 11 月-12月？ 2 、 2018 年关联交易额为 2018 年 1 月-6 月，请问陈老师对吗？（其他月份不算，我的理由是：因为甲在 2017 年 11 月才成为 A 公司的关联自然人，在之后 A与 B 发生的业务才算做关联交易，所以 2017 年只有 11 月-12 月的交易作为关联交易； 2018 年因为要追溯 12 个月，我就按您上面教我的方法，追溯至甲辞去 B 公司董事日期算起后推 12 个月，陈老师，麻烦您再帮我看看，在此鞠躬致谢！！）

回答人：chenyiwei
基本可以这样理解。